臺灣臺北地方法院交通事件裁定　　　　　　　　　　九十三年度交聲字第八二七號
　　異議人即
　　受處分人　甲○○
右列受處分人因違反道路交通管理處罰條例案件，對於交通部公路總局台北區監理所
中華民國九十三年七月二十七日所為之北監自裁字裁四○─Ｚ00000000號裁
決，聲明異議，本院裁定如左：
    主    文
異議駁回。
    理    由
一、按汽車行駛高速公路，其車道之使用，除因交通事故及道路施工依臨時或可移動
    標誌指示或公路警察指揮外，應依設置之交通標誌、標線或號誌之規定，無設置
    者，應依左列規定：（一）車輛行駛於同向二車道路段，除為超越同一車道之前
    車時得暫時利用內側車道超越前車外，不得行駛內側車道。但排氣量超過一千立
    方公分之小型車輛，得以最高速限於內側車道繼續行駛，高速公路交通管制規則
    第八條第一項第一款定有明文。次按汽車行駛於高速公路，而不遵管制之規定者
    ，處汽車駕駛人新臺幣（下同）三千元以上六千元以下罰鍰，並記違規點數一點
    ，道路交通管理處罰條例第三十三條第一項及第六十三條第一項第一款亦定有明
    文。又受處分人如拒絕簽收員警開立之舉發違反道路交通管理事件通知單，經員
    警在通知單上載明受處分人拒絕簽收之事由後，視為受處分人已經收受該通知單
    。此觀違反道路交通管理事件統一裁罰基準及處理細則第十一條第一項規定至明
    。
二、本件異議人即受處分人甲○○於民國九十二年三月五日上午十一時二十二分許，
    駕駛車牌號碼ＧＲ─四○一一號自用小客車，沿國道二號高速公路東向西行駛，
    行經西向十一．三公里處，因行駛內側車道，經內政部警政署國道公路警察局第
    一警察隊（下稱國道警察局第一警察隊）警員以雷射測速器測得車速為七十五公
    里，未達最高速限，為警攔停，並以受處分人有違反道路交通管理處罰條例第三
    十三條第一項規定不遵管制規定之違規行為掣單舉發，惟受處分人當場拒絕簽收
    ，嗣受處分人於應到案日期前向原處分機關提出申訴，經原處分機關請舉發單位
    調查結果，仍認受處分人有前開違規事實，原處分機關乃依道路交通管理處罰條
    例第三十三條第一項、第六十三條第一項第一款（裁決書法條漏引第一款）及違
    反道路交通管理事件統一裁罰基準表之規定，於九十三年七月二十七日裁處罰鍰
    三千元，並記違規點數一點。
三、訊據受處分人固不否認於前揭時、地駕駛該車號自用小客車行駛之事實，惟矢口
    否認有前揭違規行為，辯稱：雷射測速器可能受氣候、溼度、溫度、目標物、背
    景、儀器是否校正、儀器精準性、操作熟練度等條件影響而異，有一定之誤差，
    為警測得之時速為七十五公里，與最高速限之時速八十公里，僅相距五公里，應
    在誤差值範圍內，且伊係因原行駛之外側車道有墜落物，始駛入內側車道云云。
    經查，受處分人右揭違規事實，業據證人即舉發之警員朱建華到庭結證稱：當日
    其在國道二號西向十一．三公里處執行取締時速八十公里以下，行駛內側車道車
    輛之勤務，使用雷射槍測速器測得受處分人以時速七十五公里行駛在內側車道，
    即予攔停開立告發單。舉發時所使用之雷射槍係向臺灣光學採購，由於員警使用
    雷射槍測速係最近二、三年的事，雷射槍出廠日期未久，且經過外國認證，平常
    亦有保養，誤差值不可能很大，因測得受處分人之車速已低於限速達五公里之多
    ，始攔停告發等語明確。且按交通警員掣單舉發違反道路交通管理處罰條例所列
    之違規事實，本質上為行政處分，係公務員基於職務上權力，依法就特定之具體
    事件所為具有公法上效果之單方行政行為，基於公務員為公法上行為具有公信力
    之原則，該行政處分當可被推定為真正，受處分人既未就執勤警員之舉發有誤提
    出相關證據以供調查，本院經查亦無任何證據足資證明其有捏造事實違法取締之
    情事，則執勤警員本其維護交通秩序、安全職責所為之舉發，自應受到合法、正
    確之推定。復有國道警察局第一警察隊出具駐美國臺北經濟文化代表處認證，經
    美國政府出具之測速器之驗證資料在卷可按。而受處分人於違規日為警攔停舉發
    時，該路段路況、流量皆正常，並未發現外側車道路面有何受處分人所指掉落物
    ，此有原舉發機關即國道警察局第一警察隊九十三年七月五日公警一交訴字第○
    九三○○○一四二一號查覆函在卷足稽。參之受處分人為警舉發當時所駕車輛，
    係
    人於本院調查時供承明確，衡諸十一年車齡小型車輛之引擎性能，已顯為減退，
    車速較慢，亦屬事理之常。受處分人前開未以最高速限駕車行駛高速公路內側車
    道之違規行為，足堪認定，所辯指摘測速儀器之準確度，否認違規行為，係圖脫
    免處罰之詞，自不能採信。
四、綜上所述，受處分人確有駕車在高速公路內側車道車速未達最高速限之違規行為
    ，從而原處分機關依前揭道路交通管理處罰條例第三十三條第一項、第六十三條
    第一項第一款第一款及違反道路交通管理事件統一裁罰基準表之規定裁處罰鍰三
    千元，並記違規點數一點，核無違誤，本件受處分人之異議為無理由，自應予以
    駁回。
據上論斷，應依道路交通案件處理辦法第十九條，裁定如主文。
中　　　華　　　民　　　國　　九十三　　年　　十一　　月　　  十一　　　日
                                    臺灣臺北地方法院交通法庭
                                            法  官  王綽光
右正本證明與原本無異。
如不服本裁定，應於裁定送達後五日內向本院提出抗告狀。
                                            書記官  蔡梅蓮
中　　　華　　　民　　　國　　九十三　　年　　十一　　月　　 十八　 　　日
